Minutes et répertoires du notaire Julien LE SACHER, 13 novembre 1779 - 22 avril 1790 (étude XXII)
Archives nationales
- Répertoire(s) de Julien LE SACHER, 13 novembre 1779 - 22 avril 1790; MC/RE/XXII/2
  - Répertoire. 1779, 13 novembre - 1790, 22 avril, 13 novembre 1779 - 22 avril 1790; MC/RE/XXII/2
    - Contrat de mariage entre le sieur Roullier et la demoiselle Remy, 2 juillet 1787
      contrat de mariage; Roullier (sieur); Remy (demoiselle)
    - Inventaire après décès du sieur François Fossard, 6 juillet 1787
      inventaire après décès; Fossard, François
    - Inventaire après décès de Pierre Grobois, 7 juillet 1787
      inventaire après décès; Grobois, Pierre
    - Contrat de mariage entre le sieur Philippe et la demoiselle Toutain, 9 juillet 1787
      contrat de mariage; Philippe (sieur); Toutain (demoiselle)
    - Contrat de mariage entre le sieur Legros et la demoiselle Cottin, 10 juillet 1787
      contrat de mariage; Legros (sieur); Cottin (demoiselle)
    - Notoriété constatant le nombre des héritiers de Marie Joseph Chartier, 17 juillet 1787
      notoriété; Chartier, Marie-Joseph
    - Contrat de mariage entre le sieur Guidon et la demoiselle Gambon, 19 juillet 1787
      contrat de mariage; Guidon (sieur); Gambon (demoiselle)
    - Contrat de mariage entre le sieur Vedy et la demoiselle Baron, 26 juillet 1787
      contrat de mariage; Vedy (sieur); Baron (demoiselle)
    - Notoriété constatant le nombre d'héritiers de la dame Poygnant veuve Drols, 29 juillet 1787
      notoriété; Poygnant (dame); Drols (veuve)
    - Contrat de mariage entre le sieur Cochery et la veuve Henin, 30 juillet 1787
      contrat de mariage; Cochery (sieur); Henin (veuve)
    - Contrat de mariage entre le sieur Masson et la demoiselle Boudy, 2 août 1787
      contrat de mariage; Masson (sieur); Boudy (demoiselle)
    - Contrat de mariage entre le sieur Jacques Meziere et la demoiselle Demars, 4 août 1787
      contrat de mariage; Meziere (sieur); Demars (demoiselle)
    - Contrat de mariage entre le sieur Lefebvre Juscourt et la demoiselle Lecoeur, 4 août 1787
      contrat de mariage; Lefebvre Juscourt (sieur); Lecoeur (demoiselle)
    - Testament de la dame Aupy, 6 août 1787
      testament; Aupy (dame)
    - Testament de Landrin, 10 août 1787
      testament; Landrin
    - Contrat de mariage entre le sieur Guenot et la demoiselle Clerc, 18 août 1787
      contrat de mariage; Guenot (sieur); Clerc (demoiselle)
    - Contrat de mariage entre le sieur Demars et la demoiselle Rayé, 24 août 1787
      contrat de mariage; Demars (sieur); Raye (demoiselle)
    - Contrat de mariage entre le sieur Cola et la demoiselle Coutai, 27 août 1787
      contrat de mariage; Cola (sieur); Coutai (demoiselle)
    - Inventaire après décès de Joseph Leroy, 27 août 1787
      inventaire après décès; Leroy, Joseph
    - Contrat de mariage entre le sieur Legendre et la demoiselle Rayé, 27 août 1787
      contrat de mariage; Legendre (sieur); Raye (demoiselle)
    - Contrat de mariage entre le sieur Rayé et la demoiselle Meziere, 27 août 1787
      contrat de mariage; Raye (sieur); Meziere (demoiselle)
    - Inventaire après décès de la veuve Le Prince [née] Suzanne Debout, 30 août 1787
      inventaire après décès; Debout, Suzanne; Le Prince (veuve)
    - Contrat de mariage entre le sieur Brillouet et la demoiselle Beranger, 5 septembre 1787
      contrat de mariage; Brillouet (sieur); Beranger (demoiselle)
    - Contrat de mariage entre le sieur Rouillon et la demoiselle Comien, 13 septembre 1787
      contrat de mariage; Rouillon (sieur); Comien (demoiselle)
    - Inventaire après décès du sieur Jean Baptiste Chalot, 13 septembre 1787
      inventaire après décès; Chalot, Jean-Baptiste
    - Contrat de mariage entre le sieur Picard et Mademoiselle Alexandrine Dubuisson, 14 septembre 1787
      contrat de mariage; Picard (sieur); Dubuisson, Alexandrine
    - Contrat de mariage entre le sieur Bruny et la demoiselle Rigaut, 23 septembre 1787
      contrat de mariage; Bruny (sieur); Rigaut (demoiselle)
    - Inventaire après décès de la demoiselle Tavernier veuve Capitaine, 25 septembre 1787
      inventaire après décès; Tavernier (demoiselle); Capitaine (veuve)
    - Inventaire après décès de Monsieur Laurent, 27 septembre 1787
      inventaire après décès; Laurent (monsieur)
    - Notoriété concernant les héritiers de Marie Anne Hartel veuve Lefort, 27 septembre 1787
      notoriété; Hartel, Marie-Anne; Lefort (veuve)
    - Contrat de mariage entre le sieur Viart et la demoiselle Cordienne, 30 septembre 1787
      contrat de mariage; Viart (sieur); Cordienne (demoiselle)
    - Contrat de mariage entre le sieur Jean Dromas et la demoiselle Anne Bossu, 1er octobre 1787
      contrat de mariage; Dromas, Jean; Bossu, Anne
    - Contrat de mariage entre le sieur Bertin et la dame veuve Boileau, 1er octobre 1787
      contrat de mariage; Bertin (sieur); Boileau (veuve)
    - Contrat de mariage entre le sieur Lecerf et la veuve Bourgeois, 10 octobre 1787
      contrat de mariage; Lecerf (sieur); Bourgeois (veuve)
    - Contrat de mariage entre le sieur Haubour et la demoiselle Charles, 10 octobre 1787
      contrat de mariage; Haubour (sieur); Charles (demoiselle)
    - Contrat de mariage entre le sieur Mourcelot et la demoiselle Moisson, 13 octobre 1787
      contrat de mariage; Mourcelot (sieur); Moisson (demoiselle)
    - Contrat de mariage entre le sieur Gouyny et la demoiselle Brière, 14 octobre 1787
      contrat de mariage; Gouyny (sieur); Briere (demoiselle)
    - Dépôt d'acte de mariage entre le comte de Chavagnac et la demoiselle Dudrenée, 18 octobre 1787
      acte d'état civil; dépôt de pièces; Chavagnac (comte de); Dudrenee (demoiselle)
    - Testament de Marie Lemaitre veuve Ferry, 18 octobre 1787
      testament; Lemaitre, Marie; Ferry (veuve)
    - Contrat de mariage entre Monsieur Boucherot Dufey et Mademoiselle Chappotin de Saint Laurent, 22 octobre 1787
      contrat de mariage; Boucherot Dufey (monsieur); Chappotin de Saint Laurent (mademoiselle)
    - Contrat de mariage entre le sieur Hubert Cottin et Mademoiselle Joseph d'Herbec veuve Meunier, 25 octobre 1787
      contrat de mariage; Cottin, Hubert; Herbec, Joseph d'; Meunier (veuve)
    - Contrat de mariage entre le sieur Vaillant et la demoiselle Gatine, 28 octobre 1787
      contrat de mariage; Vaillant (sieur); Gatine (demoiselle)
    - Contrat de mariage entre le sieur Ménager et la demoiselle Moray, 29 octobre 1787
      contrat de mariage; Menager (sieur); Moray (demoiselle)
    - Contrat de mariage entre le sieur Nogaret et la demoiselle Charrois, 31 octobre 1787
      contrat de mariage; Nogaret (sieur); Charrois (demoiselle)
    - Contrat de mariage entre le sieur Hamoy et la demoiselle Dessallex, 2 novembre 1787
      contrat de mariage; Hamoy (sieur); Dessallex (demoiselle)
    - Dépôt du certificat de vie de Monsieur de La Gonnivière, 5 novembre 1787
      notoriété; dépôt de pièces; La Gonniviere (monsieur de)
    - Notoriété constatant les héritiers du sieur Mussat, 11 novembre 1787
      notoriété; Mussat (sieur)
    - Contrat de mariage entre le sieur Letellier et la demoiselle Lezier, 17 novembre 1787
      contrat de mariage; Letellier (sieur); Lezier (demoiselle)
    - Inventaire après décès de la demoiselle Percy femme Colas, 20 novembre 1787
      inventaire après décès; Percy (demoiselle); Colas (femme)
    - Contrat de mariage entre le sieur Renard et la demoiselle Poirot, 23 novembre 1787
      contrat de mariage; Renard (sieur); Poirot (demoiselle)
    - Contrat de mariage entre le sieur Martin et la demoiselle Henry, 23 novembre 1787
      contrat de mariage; Martin (sieur); Henry (demoiselle)
    - Contrat de mariage entre le sieur Lemaire et la demoiselle Villumier, 25 novembre 1787
      contrat de mariage; Lemaire (sieur); Villumier (demoiselle)
    - Contrat de mariage entre le sieur d'Espagne et la demoiselle Sarcy, 25 novembre 1787
      contrat de mariage; Espagne (sieur D'); Sarcy (demoiselle)
    - Contrat de mariage entre le sieur Saraticq et la demoiselle Grosbois, 26 novembre 1787
      contrat de mariage; Saraticq (sieur); Grosbois (demoiselle)
    - Contrat de mariage entre le sieur Daval et la demoiselle Richard, 26 novembre 1787
      contrat de mariage; Daval (sieur); Richard (demoiselle)
    - Inventaire après décès de la dame Loyauté, 27 novembre 1787
      inventaire après décès; Loyaute (dame)
    - Contrat de mariage entre le sieur Chevallier et la veuve Dondeau, 28 novembre 1787
      contrat de mariage; Chevallier (sieur); Dondeau (veuve)
    - Contrat de mariage entre le sieur Latapy et la demoiselle Yous, 29 novembre 1787
      contrat de mariage; Latapy (sieur); Yous (demoiselle)
    - Contrat de mariage entre le sieur Bise et la demoiselle Capitaine, 30 novembre 1787
      contrat de mariage; Bise (sieur); Capitaine (demoiselle)
    - Inventaire après décès Delormel, 5 décembre 1787
      inventaire après décès; Delormel
    - Inventaire après décès du sieur Genu, 6 décembre 1787
      inventaire après décès; Genu (sieur)
    - Inventaire après décès du sieur Jean Nicolas Vallin, 6 décembre 1787
      inventaire après décès; Vallin (sieur)
    - Contrat de mariage entre le sieur Croco et la demoiselle Gainon, 7 décembre 1787
      contrat de mariage; Croco (sieur); Gainon (demoiselle)
    - Acte mortuaire déposé de Monsieur Louis Etienne Pauly, 10 décembre 1787
      acte d'état civil; dépôt de pièces; Pauly, Louis-Etienne
    - Inventaire après décès de la demoiselle Falanier femme Fonvieille, 15 décembre 1787
      inventaire après décès; Falanier (demoiselle); Fonvieille (femme)
    - Contrat de mariage entre le sieur Notté et la demoiselle Stubs, 18 décembre 1787
      contrat de mariage; Notte (sieur); Stubs (demoiselle)
    - Contrat de mariage entre le sieur Dudon et la demoiselle Bellier, 19 décembre 1787
      contrat de mariage; Dudon (sieur); Bellier (demoiselle)
    - Inventaire après décès du sieur Haniquet, 22 décembre 1787
      inventaire après décès; Haniquet
    - Contrat de mariage entre le sieur Besson et la demoiselle Jany, 30 décembre 1787
      contrat de mariage; Besson (sieur); Jany (demoiselle)
    - Testament du sieur Charles Claude Foucher, 30 décembre 1787
      testament; Foucher, Charles-Claude
    - Contrat de mariage entre le sieur Billon et la demoiselle Pichery, 2 janvier 1788
      contrat de mariage; Billon (sieur); Pichery (demoiselle)
    - Contrat de mariage entre le sieur Caillaud et la demoiselle Daubouin, 4 janvier 1788
      contrat de mariage; Caillaud (sieur); Daubouin (demoiselle)
    - Inventaire après décès du sieur Dupont, 4 janvier 1788
      inventaire après décès; Dupont (sieur)
    - Contrat de mariage entre le sieur Branger et la demoiselle Janelle, 11 janvier 1788
      contrat de mariage; Branger (sieur); Janelle (demoiselle)
    - Inventaire après décès de la demoiselle Charreau veuve Lefevre, 11 janvier 1788
      inventaire après décès; Charreau (demoiselle); Lefevre (veuve)
    - Contrat de mariage entre le sieur Chemin et la demoiselle Prinois, 14 janvier 1788
      contrat de mariage; Chemin (sieur); Prinois (demoiselle)
    - Contrat de mariage entre le sieur Cavet et la demoiselle Neuilly, 15 janvier 1788
      contrat de mariage; Cavet (sieur); Neuilly (demoiselle)
    - Notoriété concernant la rectification du nom de la demoiselle Lemaistre veuve Bouquainville, 15 janvier 1788
      notoriété; Lemaistre (demoiselle); Bouquainville (veuve)
    - Notoriété constatant les héritiers des sieur et dame Leleu, 17 janvier 1788
      notoriété; Leleu (sieur Et Dame)
    - Contrat de mariage entre le sieur Bayvet et la demoiselle Adde, 22 janvier 1788
      contrat de mariage; Bayvet (sieur); Adde (demoiselle)
    - Inventaire après décès de Monsieur Foucher, 22 janvier 1788
      inventaire après décès; Foucher (monsieur)
    - Contrat de mariage entre le sieur Gambier et la demoiselle Denisart, 24 janvier 1788
      contrat de mariage; Gambier (sieur); Denisart (demoiselle)
    - Inventaire après décès de la femme Debecourt, 24 janvier 1788
      inventaire après décès; Debecourt (femme)
    - Contrat de mariage entre le sieur Hemar et la demoiselle Choisi, 24 janvier 1788
      contrat de mariage; Hemar (sieur); Choisi (demoiselle)
    - Contrat de mariage entre le sieur Centner et la demoiselle Picard, 26 janvier 1788
      contrat de mariage; Centner (sieur); Picard (demoiselle)
    - Contrat de mariage entre le sieur Motard et la demoiselle Chapé, 26 janvier 1788
      contrat de mariage; Motard (sieur); Chape (demoiselle)
    - Contrat de mariage entre le sieur Lafontaine et la demoiselle Refrognet, 26 janvier 1788
      contrat de mariage; Lafontaine (sieur); Refrognet (demoiselle)
    - Contrat de mariage entre le sieur Colas et la demoiselle Duval, 27 janvier 1788
      contrat de mariage; Colas (sieur); Duval (demoiselle)
    - Testament du sieur Reine, 27 janvier 1788
      testament; Reine (sieur)
    - Contrat de mariage entre le sieur Deschamps et la demoiselle Beaugrand, 27 janvier 1788
      contrat de mariage; Deschamps (sieur); Beaugrand (demoiselle)
    - Contrat de mariage entre le sieur Blanchon et la demoiselle Charlut, 28 janvier 1788
      contrat de mariage; Blanchon (sieur); Charlut (demoiselle)
    - Contrat de mariage entre le sieur Debecourt et la demoiselle Flamant, 28 janvier 1788
      contrat de mariage; Debecourt (sieur); Flamant (demoiselle)
    - Contrat de mariage entre le sieur Hebert et la demoiselle Dangereux veuve Couty, 31 janvier 1788
      contrat de mariage; Hebert (sieur); Dangereux (demoiselle); Couty (veuve)
    - Contrat de mariage entre le sieur Pelissier et la demoiselle Perot, 2 février 1788
      contrat de mariage; Pelissier (sieur); Perot (demoiselle)
    - Inventaire après décès de la femme du sieur Surville, 4 février 1788
      inventaire après décès; Surville (femme)
    - Testament de la veuve Lecuyer, 7 février 1788
      testament; Lecuyer (veuve)
    - Notoriété constatant les héritiers de la demoiselle Guyot, 9 février 1788
      notoriété; Guyot (demoiselle)
    - Notoriété concernant la demoiselle Angard veuve Jouet, 12 février 1788
      notoriété; Angard (demoiselle); Jouet (veuve)
    - Inventaire après décès de Monsieur Martin, procureur, 19 février 1788
      inventaire après décès; Martin (monsieur)
    - Contrat de mariage ente le sieur Labriet et la veuve Letellier, 22 février 1788
      contrat de mariage; Labriet (sieur); Letellier (veuve)
    - Contrat de mariage entre le sieur Fontviellié et la demoiselle Joly, 23 février 1788
      contrat de mariage; Fontviellie (sieur); Joly (demoiselle)
    - Notoriété constatant l'absence de la demoiselle Taboureur femme Hamelin, 25 février 1788
      notoriété; Taboureur (demoiselle); Hamelin (femme)
    - Testament déposé de Monsieur Maupin, 26 février 1788
      testament; dépôt de pièces; Maupin (monsieur)
    - Inventaire après décès de Monsieur Maupin, 1er mars 1788
      inventaire après décès; Maupin (monsieur)
    - Contrat de mariage entre le sieur Le Tourneur et la demoiselle Rafflier, 2 mars 1788
      contrat de mariage; Le Tourneur (sieur); Rafflier (demoiselle)
    - Inventaire après décès du sieur Vion, maître parfumeur, 17 mars 1788
      inventaire après décès; Vion (sieur); parfumeur
    - Inventaire après décès de la demoiselle Thiboust femme Desjardins, 20 mars 1788
      inventaire après décès; Thiboust (demoiselle); Desjardins (femme)
    - Contrat de mariage entre le sieur Benoit et la demoiselle Menu, 22 mars 1788
      contrat de mariage; Benoit (sieur); Menu (demoiselle)
    - Contrat de mariage entre le sieur Baye et la femme Josse, 24 mars 1788
      contrat de mariage; Baye (sieur); Josse (femme)
    - Contrat de mariage entre le sieur Sarrand et la demoiselle Amiaux, 26 mars 1788
      contrat de mariage; Sarrand (sieur); Amiaux (demoiselle)
    - Contrat de mariage entre le sieur Pagès et la demoiselle Dumagny, 27 mars 1788
      contrat de mariage; Pages (sieur); Dumagny (demoiselle)
    - Inventaire après décès du sieur Lamour, 28 mars 1788
      inventaire après décès; Lamour (sieur)
    - Testament de Marie Madeleine Roy femme Girard, 29 mars 1788
      testament; Roy, Marie-Madeleine; Girard (femme)
    - Inventaire après décès du sieur Debeauvais, 2 avril 1788
      inventaire après décès; Debeauvais (sieur)
    - Inventaire après décès du sieur Marchais, 8 avril 1788
      inventaire après décès; Marchais (sieur)
    - Contrat de mariage entre le sieur Montigny et la demoiselle Deflandres, 8 avril 1788
      contrat de mariage; Montigny (sieur); Deflandres (demoiselle)
    - Contrat de mariage entre le sieur Pradet et la demoiselle Mazel, 10 avril 1788
      contrat de mariage; Pradet (sieur); Mazel (demoiselle)
    - Inventaire après décès du sieur Boubaut, 11 avril 1788
      inventaire après décès; Boubaut (sieur)
    - Contrat de mariage entre le sieur Painchedé et la demoiselle Deschamps, 12 avril 1788
      contrat de mariage; Painchede (sieur); Deschamps (demoiselle)
    - Contrat de mariage entre le sieur Capitaine et la demoiselle Bourdon, 16 avril 1788
      contrat de mariage; Capitaine (sieur); Bourdon (demoiselle)
    - Contrat de mariage entre le sieur Laudeux et la demoiselle Deframerie, 23 avril 1788
      contrat de mariage; Laudeux (sieur); Deframerie (demoiselle)
    - Contrat de mariage entre le sieur Ladmiral et la demoiselle Bati, 27 avril 1788
      contrat de mariage; Ladmiral (sieur); Bati (demoiselle)
    - Notoriété concernant la dame Doutrelau, 30 avril 1788
      notoriété; Doutrelau (dame)
    - Contrat de mariage entre le sieur Cholet et Gabrielle Munier, 5 mai 1788
      contrat de mariage; Cholet (sieur); Munier, Gabrielle
    - Contrat de mariage entre le sieur Lemaire et la demoiselle Neuve Eglise, 5 mai 1788
      contrat de mariage; Lemaire (sieur); Neuve Eglise (demoiselle)
    - Inventaire après décès de la veuve Félix, 9 mai 1788
      inventaire après décès; Felix (veuve)
    - Contrat de mariage entre le sieur Boursin et la demoiselle Levasseur, 11 mai 1788
      contrat de mariage; Boursin (sieur); Levasseur (demoiselle)
    - Contrat de mariage entre le sieur Flamand et la demoiselle Fournier, 17 mai 1788
      contrat de mariage; Flamand (sieur); Fournier (demoiselle)
    - Contrat de mariage entre le sieur Vasseur et la demoiselle Genret, 18 mai 1788
      contrat de mariage; Vasseur (sieur); Genret (demoiselle)
    - Inventaire après décès du sieur Tiercelin, 23 mai 1788
      inventaire après décès; Tiercelin (sieur)
    - Notoriété des noms de la demoiselle Hebert veuve Beauvais, 24 mai 1788
      notoriété; Hebert (demoiselle); Beauvais (veuve)
    - Dépôt d'acte de notoriété et du mortuaire de la demoiselle Labbé, 2 juin 1788
      notoriété; dépôt de pièces; acte d'état civil; dépôt de pièces; Labbe (demoiselle)
    - Dépôt de deux codicilles de Monsieur l'abbé Dubourg, 4 juin 1788
      testament; dépôt de pièces; Dubourg (monsieur L'abbé); abbé
    - Contrat de mariage entre le sieur Pichard et la demoiselle Chartier, 5 juin 1788
      contrat de mariage; Pichard (sieur); Chartier (demoiselle)
    - Contrat de mariage entre le sieur Marie et la demoiselle Leblanc, 6 juin 1788
      contrat de mariage; Marie (sieur); Leblanc (demoiselle)
    - Inventaire après décès de la dame Dugué, 6 juin 1788
      inventaire après décès; Dugue (dame)
    - Contrat de mariage entre le sieur Croquefer et la demoiselle Poquet veuve Gateau, 12 juin 1788
      contrat de mariage; Croquefer (sieur); Poquet (demoiselle); Gateau (veuve)
    - Contrat de mariage entre le sieur Tavernier et la veuve Lepape, 16 juin 1788
      contrat de mariage; Tavernier (sieur); Lepape (veuve)
    - Inventaire après décès du sieur Belorget, 17 juin 1788
      inventaire après décès; Belorget (sieur)
    - Inventaire après décès de la veuve Charroi, 20 juin 1788
      inventaire après décès; Charroi (veuve)
    - Inventaire après décès de la demoiselle Thiboust femme Tucus, 26 juin 1788
      inventaire après décès; Thiboust (demoiselle); Tucus (femme)
    - Contrat de mariage entre le sieur Langlois et la demoiselle Couvert, 28 juin 1788
      contrat de mariage; Langlois (sieur); Couvert (demoiselle)
    - Contrat de mariage entre le sieur Duflos et la demoiselle Sauterot, 2 juillet 1788
      contrat de mariage; Duflos (sieur); Sauterot (demoiselle)
    - Inventaire après décès de la demoiselle Lemaitre veuve Feray, 3 juillet 1788
      inventaire après décès; Lemaitre (demoiselle); Feray (veuve)
    - Contrat de mariage entre le sieur Dusart et la veuve Belorget, 7 juillet 1788
      contrat de mariage; Dusart (sieur); Belorget (veuve)
    - Notoriété concernant le sieur Racine, 7 juillet 1788
      notoriété; Racine (sieur)
    - Notoriété concernant Monsieur de La Roche, 7 juillet 1788
      notoriété; La Roche (monsieur de)
    - Contrat de mariage entre le sieur Freishein et la demoiselle Remy, 9 juillet 1788
      contrat de mariage; Freishein (sieur); Remy (demoiselle)
    - Contrat de mariage entre le sieur Pauly de Felarme et la demoiselle Jachmig, 16 juillet 1788
      contrat de mariage; Pauly de Felarme (sieur); Jachmig (demoiselle)
    - Contrat de mariage entre le sieur Demouchy et la demoiselle Jeanne, 25 juillet 1788
      contrat de mariage; Demouchy (sieur); Jeanne (demoiselle)
    - Notoriété des sieur et dame Prevost, 28 juillet 1788
      notoriété; Prevost (sieur Et Dame)
    - Testament de fille Jorion, 29 juillet 1788
      testament; Jorion (fille)
    - Inventaire après décès du sieur Huet dit Tissonet, 29 juillet 1788
      inventaire après décès; Huet dit Tissonet (sieur); Tissonet, Huet (dit)
    - Inventaire après décès du sieur Roussequin, 29 juillet 1788
      inventaire après décès; Roussequin (sieur)
    - Inventaire après décès de la demoiselle Delhuille femme Galtier, 4 août 1788
      inventaire après décès; Delhuille (demoiselle); Galtier (femme)
    - Contrat de mariage entre le sieur Gellée et la demoiselle Gillon veuve Millet, 9 août 1788
      contrat de mariage; Gellee (sieur); Gillon (demoiselle); Millet (veuve)
    - Contrat de mariage entre le sieur Caron et la demoiselle Demars, 9 août 1788
      contrat de mariage; Caron (sieur); Demars (demoiselle)
    - Contrat de mariage entre le sieur Lemaire et la demoiselle Cordienne, 10 août 1788
      contrat de mariage; Lemaire (sieur); Cordienne (demoiselle)
    - Contrat de mariage entre le sieur Hedin et la demoiselle Coupé dite Bourgeois, 11 août 1788
      contrat de mariage; Hedin (sieur); Coupe dite Bourgeois (demoiselle); Bourgeois, Coupe (dite) (demoiselle)
    - Contrat de mariage entre les sieur de Barbier de Weyland et la demoiselle Saÿ, 17 août 1788
      contrat de mariage; Barbier de Weyland (sieur de); Say (demoiselle)
    - Inventaire après décès de Madame Delaroue, 19 août 1788
      inventaire après décès; Delaroue (madame)
    - Notoriété constatant les héritiers de la demoiselle Marie Nicolas, 21 août 1788
      notoriété; Nicolas, Marie
    - Contrat de mariage entre le sieur Debausse et demoiselle Violet, 31 août 1788
      contrat de mariage; Debausse (sieur); Violet (demoiselle)
    - Notoriété en rectification des noms du sieur Debeauvais, 1er septembre 1788
      notoriété; Debeauvais (sieur)
    - Inventaire après décès du sieur Louis Pruno, 2 septembre 1788
      notoriété; Pruno (sieur)
    - Contrat de mariage entre le sieur Bidault et la demoiselle Beck, 4 septembre 1788
      contrat de mariage; Bidault (sieur); Beck (demoiselle)
    - Contrat de mariage entre le sieur Girard et la demoiselle Delandes, 7 septembre 1788
      contrat de mariage; Girard (sieur); Delandes (demoiselle)
    - Contrat de mariage entre le sieur Duplessy et la demoiselle Borel, 11 septembre 1788
      contrat de mariage; Duplessy (sieur); Borel (demoiselle)
    - Testament de Pierre Landrin, 15 septembre 1788